# 请教陈版：新准则下充值购买商品及服务收入确认问题

提问人：lyh4eyf 时间：2019-12-05 06:30:24
目前在给公司进行财务辅导梳理，该公司的主营业务是收购艾草制作各种类型的艾绒条及提供艾灸服务，药用艾条（直径小）销售给药店，直径大的非药用艾条提供给直营门店。客户到门店预充值 + 赠送模式，比如充 6000元送 4000 元，客户可用该总额在门店购买套盒装艾条（不同套盒间的区别是直径大小不同），购买后客户可将艾条带走也可以留存在店内（实际中极少数带走），客户之后可任意到店内消耗已购买的艾条套盒（ 6 、 12 、 36 根不等），店员为客户提供艾灸服务，定灸疗法，其疗效与店员的技术有关，穴位精准度，艾灸温度等，一般一次消耗 1-4 跟艾条，门店为客户提供的此类服务无需支付其他费用。门店对店员采用基本工资 + 提成模式，客户充值时提成3%，艾条套盒消耗完后提成 3%，同时按服务客户次数提成固定金额。艾条材料成本占 30%左右，人工成本 20%-30%，房租 20%-30%。对于门店上述业务涉及 3 种义务：A. 提供艾条产品；B.为艾条存储；C.提供艾灸服务，艾条有自身的价目表（非门店销售价格不易获得），其他业务无确定金额。针对上述情况如何确定收入，是否按照实际消耗艾条数量确定收入，还是在实际出售艾条套盒即确认收入？

回答人：chenyiwei
在新准则下，要考虑的问题首先是销售艾条和提供艾灸服务是两项单独的履约义务还是整体构成一项履约义务。这里需要考虑：“购买后客户可将艾条带走也可以留存在店内（实际中极少数带走）” 是否说明仅仅购买艾条对客户而言没有独立的商业价值，客户也难以单独用于其他用途，只有通过本企业提供的后续艾灸服务才能从中获益？如果是，则一般理解销售艾条不构成单项履约义务，要到后续提供艾灸服务时才履行完毕履约义务。此时应将艾条的销售款予以递延。
如果在某些特殊情况下，认定销售艾条可以构成单项履约义务的，则对于艾条销售收入的确认时点，还应依据新准则应用指南对“售后代管商品”模式下收入确认条件的指引，考虑能否在客户购买时即确认收入，还是要到实际耗用时才确认收入。